【裁判字號】    88,訴,229
【裁判日期】    890217
【裁判案由】    毒品危害防制條例
【裁判全文】
臺灣嘉義地方法院刑事判決                          八十八年度訴字第二二九號
    公  訴  人  臺灣嘉義地方法院檢察署檢察官
    被      告  甲○○
    指定辯護人  本院公設辯護人戊○○
右列被告因毒品危害防制條例案件，經檢察官提起公訴（八十八年度偵字第一三一七
號）及移送併辦（八十八年度偵字第一六一六號），本院判決如左：
    主  文
甲○○連續販賣第二級毒品，累犯，處有期徒刑柒年陸月。販賣毒品所得新台幣壹萬
貳仟元沒收，如全部或一部不能沒收時，以其財產抵償之。
    事  實
一、甲○○有多次前科，曾於八十三年間因犯違反麻醉藥品管理條例之罪，經本院判
    處有期徒刑六月，得易科罰金在案，並於八十四年一月六日易科罰金執行完畢（
    構成累犯），嗣復因犯肅清煙毒條例等罪，經臺灣彰化地方法院判處有期徒刑二
    年八月，並於八十六年十月七日判決確定在案，於八十七年一月十七日入監執行
    ，並於八十七年九月八日經假釋出獄。竟仍不知悔改，意圖營利，基於概括之犯
    意利用不知情之己○○○家中之電話（○五）0000000號及其所有之00
    00000000號呼叫器作為對外聯絡工具，藉以約定交易數額及地點之方式
    ，連續於八十七年十一月三十日星期一下午五時許，在嘉義縣大林鎮○○道下往
    大林方向約五百公尺處之一間廟口，以一包安非他命新台幣（下同）七千元價格
    販賣給丁○○（所犯施用第二級毒品罪嫌部分，另案偵辦中）；又於八十八年一
    月十八日星期一下午六時許，在嘉義縣大林鎮○○路七三五巷十二號甲○○住處
    附近，以一包安非他命五千元價格販賣給丁○○。
二、案經嘉義縣警察局移送臺灣嘉義地方法院檢察署檢察官偵查起訴及移送併辦。
    理  由
一、訊之被告甲○○矢口否認有何右揭販賣毒品犯行，辯稱：伊不認識丁○○，亦沒
    有販賣毒品給丁○○云云。惟查：上開事實業據證人即購買毒品施用者丁○○於
    警訊中證述明確。核與證人己○○○於審理中所證述：「（有無拿房租？）答：
    他（指甲○○）說要做工作，還沒有拿房租。」，「（妳家的電話000000
    000？）答：對。」，「（0000000000號呼叫器是妳的？）答：對
    。」，「（被告有無向妳借過該呼叫器？）答：有。」及證人即警員乙○○於審
    理中所證稱：「（筆錄【指丁○○】是否你做的，提示警訊筆錄？）答：對。」
    ，「（當時有無扣到電話簿？）答：有，我有帶來，我們將丁○○帶到刑警隊，
    由丁○○提供的。」，「（電話簿上是原先就有的或是當天填寫的？）答：原先
    就有的。」等情，並有嘉義縣警察局八十八年七月二十九日嘉縣警刑保字第一五
    四四七號函所檢送丁○○指證甲○○販賣安非他命口卡片及電話簿本影本各一份
    附卷可資佐證。參酌，被告口口聲聲不認識丁○○，然而證人丁○○於警訊時不
    但能說出被告所使用之電話○五0000000號碼，並於被警方查獲時所扣得
    之電話簿中出現「武智0000000」之記錄等情，益顯甲○○認識丁○○及
    證人丁○○於警訊時所陳述之事實應為真實無疑！故被告上開所辯顯係事後諉責
    之詞，不足採信。又安非他命物稀價昂，取得不易，且為政府嚴予查緝之違禁物
    ，販賣安非他命者，苟無利可圖，衡情應無甘冒被查緝之危險而平價無端供應他
    人，故堪認被告有營利之意圖甚明。本件事證明確，被告犯行堪予認定。
二、核被告甲○○所為，係犯毒品危害防制條例第四條第二項之販賣第二級毒品既遂
    罪。又其非法持有第二級毒品安非他命之低度行為，已為其進而販賣之高度行為
    所吸收，不復另論。而被告二次販賣毒品行為，時間緊接，犯罪構成要件相同，
    顯係基於概括之犯意反覆為之，為連續犯，爰依刑法第五十六條之規定以一罪論
    ，並加重其刑。末查被告甲○○有多次前科，曾於八十三年間因犯違反麻醉藥品
    管理條例之罪，經本院判處有期徒刑六月，得易科罰金在案，並於八十四年一月
    六日易科罰金執行完畢（構成累犯），嗣復因犯肅清煙毒條例等罪，經臺灣彰化
    地方法院判處有期徒刑二年八月，並於八十六年十月七日判決確定在案，於八十
    七年一月十七日入監執行，並於八十七年九月八日經假釋出獄，此有本院被告全
    國前案紀錄表及臺灣嘉義地方法院檢察署被告刑案資料查註記錄表各一份在卷可
    憑，其於有期徒刑執行完畢後，五年內再犯本罪，為累犯，除法定刑為無期徒刑
    部分，依法不得加重外，有期徒刑部分，依法遞加其刑。爰審酌被告犯罪之動機
    、目的、手段，犯罪時所受之刺激及其品性、生活狀況、智識程度、犯罪所生之
    危害及犯罪後態度等一切情狀，量處如主文所示之刑，以示儆懲。至於被告連續
    販賣第二級毒品所得一萬二仟元係犯罪所得財物，依同條例第十九條第一項之規
    定沒收之，此部分如全部或一部不能沒收時，以其財產抵償之，併予敘明。
三、公訴意旨另略以：被告被告甲○○於八十七年底至八十八年一月十三日止，在嘉
    義縣大林鎮糖廠公園附近等地，以每包一千元至二千元不等之價格，販賣安非他
    命給丙○○共五次，嗣經警循線查獲上情，因認甲○○另犯有販賣第二級毒品罪
    嫌云云。訊之被告甲○○堅決否認有此部分犯行。經查：證人丙○○於警訊供述
    ：伊是打「武智」的呼叫器0000000000，留伊家中電0000000
    00後，「武智」再打伊電話連絡交易數量及地點；共向「武智」買五次，前四
    次的詳細日期伊已忘記，伊只記得最後一次是八十八年一月十三日十九時左右，
    「武智」騎機拿車來家裡，以一包一千元賣給伊；於偵訊筆錄中則供述：「我是
    聯絡他請他幫我買好幾次，都是在我家裡或是到大林鎮糖廠公園等他，他就會把
    安非他命拿給我，每次買一千元至二千元，共買了五、六次左右，他的安非他命
    如何來的我不知道，我是去年年終開始（指八十七年底）開始託他買的。」，嗣
    於審理中則證述：「（有無向甲○○買安非他命？）答：沒有，我是被警察逼，
    刑求而說的。」；「（對於在檢方所述有何意見？）答：「不答」。」等情，可
    知，證人丙○○於警訊及偵查中有關購買時間及次數上並非完全一致，加上，其
    於審理時翻異前詞，則其前後證述既存有上開所言之瑕疵，本院即難再僅憑此一
    有疵瑕之證據，遽以為被告不利之認定。此外，復查無其他積極證據足以證明被
    告確有販賣予丙○○犯行，然因公訴人認上開部份與前揭被告等有罪部份，有連
    續犯之裁判上一罪之關係，爰不另為無罪之諭知，併予敘明。
四、本件移送併辦部分（八十八年度偵字第一六一六號），依嘉義市警察局移送報告
    書所載，係認被告販毒時間自八十七年八月至九月間止，惟依卷內事證顯示，被
    告自八十六年一月間即入獄服刑，直至八十七年九月八日才假釋出獄等情，顯示
    證人蘇深根於警訊或偵查中之陳述存有瑕疵，此外，又無其他積極證據足以認定
    被告犯有此部分之犯行。則此部分顯難認與本件有連續犯裁判上一罪之關係，本
    院無法併予審究，爰退還原移送併辦機關臺灣嘉義地方法院檢察署檢察官依法處
    理，附此說明。
據上論結，應依刑事訴訟法第二百九十九條第一項前段、毒品危害防制條例第四條第
二項、第十九條第一項，刑法第十一條前段、第五十六條、第四十七條，判決如主文
。
本案經檢察官廖家陽到庭執行職務
中    華    民    國      八十九      年      二      月      十七      日
                                      臺灣嘉義地方法院刑事第三庭
                                          法  官  蕭  道  隆
右正本證明與原本無異。
如不服本判決，應於判決送達後十日內向本院提出上訴狀( 應附繕本 )。
中    華    民    國      八十九      年      二      月      十八      日
                                         書記官  胡  祥  生
附錄：本判決論罪科刑法條：
毒品危害防制條例第四條第二項：製造、運輸、販賣第二級毒品者，處無期徒刑或七
                              年以上有期徒刑，得併科新臺幣七百萬元以下罰金
                              。


司法院資訊處製作；財團法人民間司法改革基金會備份。
